臺灣高等法院高雄分院民事裁定　　　　　100年度抗字第192號
抗　告　人　澄輝營造有限公司
法定代理人　邱命益
上列抗告人因與光舜興業股份有限公司間聲明異議事件，對於中
華民國100年6月22日臺灣高雄地方法院100 年度事聲字第142 號
所為裁定提起抗告，本院裁定如下：
    主  文
抗告駁回。
抗告訴訟費用由抗告人負擔。
    理  由
一、抗告意旨略以：抗告人之設立登記地址為高雄市○○區○○
    街179 號1 樓，有公司登記資料表可稽，依民事訴訟法規定
    ，有關本件支付命令裁定之送達，自應送達上揭設立登記之
    地址，始生送達之效力，至送達於被告公司之法定代理人，
    僅限於當事人，本人之事務所或營業所行之。非謂對法定代
    理人之設籍地址亦可送達而生送達效力。本件支付命令裁定
    之送達，乃屬重要訴訟文書，其合法與否攸關被告公司聲明
    異議期間之訴訟權益，是相對人明顯誤寫抗告人公司地址即
    林泉街179 號1 樓誤為林泉街179 號，此與郵務送達經驗無
    涉（指如不加註第幾樓即送達該本號）。系爭支付命令未送
    抗告人設址之林泉街179 號1 樓而係送至林泉街179 號，致
    未生合法送達效力，自應重新送達或就抗告人公司實際收到
    訴訟文書日期起算受理本件聲明異議。抗告人因而聲明異議
    ，原審司法事務官駁回聲明異議，顯有違誤，經向原審異議
    ，原審仍駁回抗告人之異議，自有違誤，應請廢棄原裁定，
    准受理對原審100 年度司促字第16263 號於法定期間內之聲
    明異議（即支付命令失其效力）或為重新送達等情。
二、經查：原審100 年度司促字第16263 號支付命令正本一件，
    係於100 年4 月27日送達高雄市○○區○○街179 號澄輝營
    造有限公司法定代理人邱命益，送達證書並蓋有「澄輝營造
    有限公司收文印」，有送達證書附於該支付命令卷可稽，雖
    抗告人辯稱其公司設址登記為高雄市○○區○○街179 號1
    樓，而非林泉街179 號，據相對人（即支付命令聲請人光舜
    興業股份有限公司）於100 年5 月17日具狀向原審陳報債務
    人澄輝營造有限公司變更事項登記卡、負責人邱命益戶籍謄
    本在卷可稽。依上開附件資料，顯示澄輝公司設址在林泉街
    179 號1 樓，而負責人邱命益則設籍林泉街179 號，系爭支
    付命令既送達至林泉街179 號，且其上蓋有澄輝公司收文章
    之印文，且在公司收文印文旁並顯示似有邱命益之簽名字跡
    （因簽名筆跡行草字體，又有送達證書例稿文字重疊，無法
    明確判定），綜上事證，堪認系爭支付命令，確已在100 年
    4 月27日送達抗告人，已生送達效力，則抗告人遲至100 年
    5 月23日始將聲明異議狀送達原法院（聲明異議狀製作日期
    為100 年5 月20日），自屬已逾法定20日異議期間，該支付
    命令已確定，異議不合法，原審司法事務官及原審法院駁回
    抗告之異議，核無不合，抗告人之抗告為無理由，應予駁回
    。
三、據上論結，本件抗告為無理由，依民事訴訟法第495 條之1
    、第449 條第1 項、第95條、第78條，裁定如主文。
中    華    民    國  100     年    8     月    3     日
                              民事第一庭
                                  審判長法官  黃金石
                                  法      官  曾錦昌
                                  法      官  魏式璧
以上正本證明與原本無異。
如不服本裁定應於送達後10日內向本院提出再抗告狀( 並按他造
當事人之人數附繕本) ，並繳納再抗告費新臺幣1,000 元。
再為抗告僅得以適用法規顯有錯誤為理由，並應委任律師為代理
人。如委任律師提起抗告者，應一併繳納抗告費。
中    華    民    國   100     年    8     月    4     日
                                  書  記  官  黃麗蓉
附註：
抗告人之配偶、三親等內之血親、二親等內之姻親，或抗告人為
法人、中央或地方機關時，其所屬專任人員具有律師資格並經法
院認適當者，亦得為第三審代理人。
抗告人或其法定代理人具有律師資格者及前項情形，應於提起抗
告或委任時釋明之。